【裁判字號】    91,訴,1193
【裁判日期】    920321
【裁判案由】    毒品危害防制條例
【裁判全文】
臺灣臺北地方法院刑事判決                        九十一年度訴字第一一九三號
    公  訴  人  臺灣臺北地方法院檢察署檢察官
    被      告  乙○○
    選任辯護人  翁志明律師
右列被告因毒品危害防制條例案件，經檢察官提起公訴（九十年度偵字第二五一００
號），甲○判決如左：
    主  文
乙○○轉讓第二級毒品，處有期徒刑捌月。緩刑肆年。
扣案第二級毒品大麻煙拾伍支（總重柒點貳零公克）沒收銷燬之。
    事  實
一、乙○○於民國九十年七月間某日，在臺北市○○○路「創世紀ＰＵＢ」，先後二
    次以每０．五盎司新臺幣（下同）四千元之代價，向綽號「阿金」真實姓名年籍
    不詳之成年男子購進共計一盎司之第二級毒品大麻後，自行將其捲成煙捲，並於
    同年十一月間某日，在同市○○○路「ＬＩＦＥ  ＰＵＢ」轉讓一支與姓名年籍
    不詳之成年友人一次，嗣於同年十二月二日上午十時二十分許，乙○○攜帶三十
    五支大麻煙至臺北市○○○路○段二一七號地下一樓「轉捩點ＰＵＢ」玩樂時，
    為警據報查獲，並扣得大麻煙三十五支（總重七．二０公克）。
二、案經臺北市政府警察局中山分局報告臺灣臺北地方法院檢察署檢察官偵查起訴。
    理  由
一、訊據被告乙○○對右開犯罪事實坦承不諱，並有煙捲三十五支扣案可證，該煙捲
    經送法務部調查局鑑定，均含第二級毒品大麻成分，此有該局九十一年三月二十
    五日調科壹字第０二０００五二四０號鑑定通知書附卷可稽（偵查卷第三十五頁
    參照，該鑑定通知書上涉案人，因警方送鑑定時之誤載，故書為陳信樺，嗣經臺
    北市政府警察局中山分局以九十一年五月二十二日北市警中分刑字第０九一六二
    六四三九００號去函更正在卷，被告對此亦表示無意見），該局足以擔保被告前
    開任意性自白與事實相符，事證明確，應予論處。
二、按「訊問被告，應全程連續錄音；必要時，並應全程連續錄影。但有急迫情況且
    經記明筆錄者，不在此限。筆錄內所載之被告陳述與錄音或錄影之內容不符者，
    除有前項但書情形外，其不符之部分，不得作為證據。」刑事訴訟法第一百條之
    一第一項、第二項定有明文。雖警詢筆錄中被告自承有販賣毒品之事實（偵查卷
    第四頁至第六頁參照）但於檢察官訊問及甲○調查時再三否認犯罪，辯稱：「在
    二樓的時候我否認，但是警察就把我帶到三樓去，那時只有我與警察兩個人。我
    害怕被打於是就承認販賣。」、「而在製作筆錄前的聊天我是否認，而後來在三
    樓製作筆錄並同時錄音時，（警察）就拿了一張紙要我照著念。」扣案大麻是供
    自己施用等語。經查，「當時九樓的錄音設備無法使用，又因為當時的情況沒有
    辦法一邊錄音，所以是製作完筆錄後才錄音的。」、「（問：製作筆錄上面的記
    載時間是否是你錄音的時間？）答：不是。」、「（問：是在何時？）答：當時
    是製作完筆錄後才配合錄音的。」等情，業據證人即製作前開警詢筆錄之警員丙
    ○○證述在卷（甲○九十二年一月三日訊問筆錄第十二頁、第十三頁參照），揆
    諸前開說明，該警詢筆錄未經同步全程錄音之法定程序，且又查無不能同步錄音
    之急迫情形，依法不得做為證據。另本案之主要證據，除被告前述警訊自白外，
    就僅有扣案大麻煙，而無其他證人或購買者指證，亦無扣得分裝器、磅秤、帳冊
    等客觀上足認為供販賣第二級毒品大麻所用之器具，且查扣案大麻煙僅有三十五
    支，總重七．二０公克，數量非多，由各項跡證均難以遽認被告有何販賣事實，
    應為有利被告之認定。核被告所為，係犯毒品危害防制條例第八條第二項之轉讓
    第二級毒品罪。公訴人認被告係犯同條例第四條第二項販賣第二級毒品罪，容有
    誤會，惟其社會基本事實同一，應由甲○變更起訴法條。爰審酌被告之犯罪動機
    、目的、轉讓之毒品種類、數量、人數，犯罪後態度等一切情狀，量處如主文所
    示之刑，以資儆懲。另查被告前未曾受有期徒刑以上刑之宣告，此有臺灣高等法
    院檢察署刑案記錄簡覆表在卷可按，被告一時失慮致罹刑典，甲○認被告經此偵
    、審程序，當知悔悟，而無再犯之虞，所宣告之刑，以暫不執行為當，爰併予緩
    刑四年之宣告，以勵自新。
三、公訴意旨另以：被告乙○○除前述轉讓（起訴書認係有償之販賣）大麻一支與不
    詳姓名年籍之成年友人一次外，另自九十年七月間某日起以每八支大麻煙一千元
    之代價，在臺北市各舞廳，販賣與不特定人，同年十二月二日凌晨某時許，在臺
    北市○○○路○段二一七號地下一樓轉捩點ＰＵＢ內，以相同代價，先後三次賣
    大麻煙與店內舞客，共得款三千元，因認被告涉犯毒品危害防制條例第四條第二
    項之販賣第二級毒品罪嫌等語。按「犯罪事實應依證據認定之，無證據不得推定
    其犯罪事實。」刑事訴訟法第一百五十四條定有明文；訊據被告堅決否認有此部
    分犯行，辯稱：伊沒有販賣大麻煙，被查獲的現金二千七百元是他當天帶去ＰＵ
    Ｂ花用後所剩的錢，扣案之大麻煙是要自己施用等語。經查，公訴人所以認被告
    涉有毒品危害防制條例第四條第二項之販賣第二級毒品罪嫌，主要係以被告於警
    詢時之自白，配合扣案三十五支大麻煙之補強證據，惟查被告之警詢筆錄因何無
    證據能力而不可採，單憑扣案大麻煙並不足證明被告有販賣大麻煙事實等理由均
    已如前述，扣案二千七百元一不足以認定係被告販賣大麻煙之所得，尚不能證明
    被告有此部分犯罪，惟依公訴意旨認此部分與前開已論罪科刑部分（起訴販賣第
    二級毒品，變更起訴法條為轉讓第二級毒品）有連續犯裁判上一罪之關係，爰不
    另為無罪之諭知。
四、扣案大麻煙三十五支，不問屬於犯人與否，應依毒品危害防制條例第十八條第一
    項前段規定，宣告沒收銷燬之。
據上論斷，應依刑事訴訟法第二百九十九條第一項前段、第三百條，毒品危害防制條
例第八條第二項、第十八條第一項前段，刑法第十一條前段、第七十四條第一款，判
決如主文。
本案經檢察官陳焜昇到庭執行職務
中      華      民      國      九十二      年    三    月    二十一    日
                                臺灣臺北地方法院刑事第三庭
                                    審判長  法  官    李英勇
                                            法  官    吳淑惠
                                            法  官    姚念慈
右正本證明與原本無異。
如不服本判決，應於判決送達後十日內向甲○提出上訴狀(應抄附繕本)。告訴人
或被害人如對於本判決不服者，應具備理由請求檢察官上訴，其上訴期間之計算
係以檢察官收受判決正本之日期為準。
                                            書記官    林義盛
中      華      民      國      九十二      年    三    月    二十一    日
附錄本案論罪科刑法條全文：
毒品危害防制條例第八條
轉讓第一級毒品者，處一年以上七年以下有期徒刑，得併科新台幣一百萬
元以下罰金。
轉讓第二級毒品者，處六月以上五年以下有期徒刑，得併科新台幣七十萬
元以下罰金。
轉讓第三級毒品者，處三年以下有期徒刑，得併科新台幣三十萬元以下罰
金。
前三項之未遂犯罰之。


司法院資訊處製作；財團法人民間司法改革基金會備份。
